sk-SK: Farby trestných kariet v cene: Modrá; Zelená; Viacfarebná; Oranžová; Červená; Žltá; Iné
de: Farben der enthaltenen Strafkarten: Blau; Grün; Mehrfarbig; Orange; Rot; Gelb; Sonstige
vi: Các màu thẻ phạt đi kèm: Xanh dương; Xanh lá cây; Nhiều màu; Cam; Đỏ; Vàng; Khác
sv: Färger som ingår på straffkort: Blå; Grön; Flerfärgad; Orange; Röd; Gul; Övrigt
el: Περιλαμβάνονται χρωματιστές κάρτες ποινής: Μπλε; Πράσινο; Πολύχρωμο; Πορτοκαλί; Κόκκινο; Κίτρινο; Άλλο
ro-RO: Culori incluse pentru cartonașele de penalizare: Albastru; Verde; Multicolor; Portocaliu; Roșu; Galben; Altele
hr-HR: Uključene boje kaznenih kartona: Plava; Zelena; Višebojna; Narančasta; Crvena; Žuta; Ostalo
cs: Včetně barev penaltových karet: Modrá; Zelená; Vícebarevná; Oranžová; Červená; Žlutá; Ostatní
ru: Цвета штрафных карточек в комплекте: Синий; Зеленый; Многоцветный; Оранжевый; Красный; Желтый; Другое
ja: ペナルティカードカラー付き: 青; 緑; マルチカラー; オレンジ; 赤; 黄色; その他
pt-PT: Cores dos cartões de penalidade incluídas: Azul; Verde; Multicolor; Laranja; Vermelho; Amarelo; Outro
es: Colores de tarjetas de penalización incluidas: Azul; Verde; Multicolor; Naranja; Rojo; Amarillo; Otro
hu: Büntetőlapok színei: Kék; Zöld; Többszínű; Narancssárga; Piros; Sárga; Egyéb
tr: Dahil olan ceza kartı renkleri: Mavi; Yeşil; Çok renkli; Turuncu; Kırmızı; Sarı; Diğer
fi: Mukana tulevien rangaistuslappujen värit: Sininen; Vihreä; Monivärinen; Oranssi; Punainen; Keltainen; Muu
it: Colori dei cartellini di penalità inclusi: Blu; Verde; Multicolore; Arancione; Rosso; Giallo; Altro
zh-TW: 包含裁判用警告牌顏色: 藍色; 綠色; 多色; 橙色; 紅色; 黃色; 其他
pl: Dołączone kolory kartek karnych: Niebieska; Zielona; Wielokolorowa; Pomarańczowa; Czerwona; Żółta; Inne
bg-BG: Включени цветове на наказателни картони: Син; Зелен; Многоцветни; Оранжев; Червен; Жълт; Други
sl-SI: Vključene barve kazenskih kartonov: Modra; Zelena; Večbarvna; Oranžna; Rdeča; Rumena; Drugo
th: สีของใบลงโทษที่รวมอยู่ในชุดสินค้า: สีน้ำเงิน; สีเขียว; หลายสี; สีส้ม; สีแดง; สีเหลือง; อื่นๆ
en: Penalty card colors included: Blue; Green; Multicolor; Orange; Red; Yellow; Other
da: Farver på medfølgende strafkort: Blå; Grøn; Flerfarvet; Orange; Rød; Gul; Andet
lt-LT: Pridedamos baudų kortelių spalvos: Mėlyna; Žalia; Daugiaspalvė; Oranžinė; Raudona; Geltona; Kita
zh-CN: 包括罚牌颜色: 蓝色; 绿色; 多色; 橙色; 红色; 黄色; 其他
nb: Inkluderte farger på straffekort: Blå; Grønn; Flerfarget; Oransje; Rød; Gul; Annet
nl: Inbegrepen kleuren strafschopkaarten: Blauw; Groen; Meerkleurig; Oranje; Rood; Geel; Overig
fr: Couleurs des cartons de pénalité incluses: Bleu; Vert; Multicolore; Orange; Rouge; Jaune; Autre
ko: 페널티 카드 색상 포함: 파란색; 녹색; 다색; 주황색; 빨간색; 노란색; 기타
pt-BR: Cartão de punição, cores incluídas: Azul; Verde; Multicolorido; Laranja; Vermelho; Amarelo; Outros